# 支付给客户的产品挑选费用如何入账

提问人：jeffwenc 时间：2013-04-24 21:23:56
陈版，现我司有支付给客户的产品挑选费用金额较大，因产品从我司出货到客户后，因为属于高端消费产品，客户在产品正式上线使用前要经过100%全检（虽然产品没有问题或极极极个别有问题，但客户必须保证100%质量），因此客户按一定比例收取公司挑选费，公司这种费用应该如何入账呢？ 现公司认为可以进产品成本，但会计师认为应该计入销售费用，请陈版帮忙看一看怎样处理合适（要是有相关案例和依据，就不胜感谢了），谢谢。

回答人：chenyiwei
“挑选费”的收费目的是什么？为何是你公司付给客户？金额如何确定，与实际检查出的质量缺陷是否相关？是否实质上属于就产品质量缺陷给客户的补偿？ 如果支付目的是就实际检出的产品质量缺陷给予客户补偿的，则计入销售费用为宜。

提问人：jeffwenc 时间：2013-04-25 09:05:38
回复 chenyiwei 的帖子
挑选费的目的就是为了避免不良品进行入客户产线，
因为客户比较强势，所以由公司支付给客户， 金额按销售金额比例确定， 与实际检查出的质量缺陷是否相关这个很难说，应该是有相关的，因为产品确定也不可能100%是良品，总有个别次品。 陈版，在这种情况下该如何处理，谢谢

回答人：chenyiwei
从你说的情况看，建议计入销售费用。相当于就潜在的质量瑕疵向客户支付的补偿，性质与三包费用类似。